【裁判字號】    97,上訴,551
【裁判日期】    970519
【裁判案由】    違反槍砲彈藥刀械管制條例等
【裁判全文】
臺灣高等法院高雄分院刑事判決         97年度上訴字第551號
  上  訴  人
  即  被  告  甲○○
                      （現另案於臺灣高雄戒治所戒治中）
  指定辯護人  本院公設辯護人  于欣潔
上列上訴人因被告違反槍砲彈藥刀械管制條例等案件，不服臺灣
屏東地方法院96年度訴字第678 號中華民國96年12月26日第一審
判決（起訴案號：臺灣屏東地方法院檢察署96年度偵字第1971號
），提起上訴，本院判決如下：
    主  文
上訴駁回。
    事  實
一、甲○○於民國91年間，因藏匿人犯案件，經臺灣屏東地方法
    院判處有期徒刑10月，上訴後復經本院駁回上訴確定，於93
    年8 月31日縮刑期滿執行完畢，猶不知悔改，許哲毓於94年
    底接受鄭明來（已死亡）之委託，寄藏具殺傷力之仿BERETT
    A 廠92FS型半自動手槍2 把及子彈8 顆，而未經許可無故持
    有，並將上開槍彈轉交甲○○寄藏在屏東縣萬丹鄉加興村加
    禮濫74之2 號住處外之水溝花圃旁，甲○○未經許可無故寄
    藏上開槍彈，嗣於96年3 月15日晚上8 時30分許，甲○○取
    出上開槍彈供其表哥陳明鑫（陳明鑫部分業經判決）把玩，
    因槍彈走火以致擊發1 顆子彈至陳明鑫之左大腿，經送至屏
    東寶建醫院治療，因陳明鑫所受為槍傷，寶建醫院遂通報警
    局，警員到場前往查問陳明鑫如何受傷，陳明鑫為脫免甲○
    ○刑責，竟未指定犯人，向警員誣告因超車糾紛遭不明人士
    開槍射擊，嗣經警方於96年3 月16日早上11時許，欲前往許
    哲毓住處，查明許哲毓所有之車號K2-3138 號之自用小客車
    上是否殘留有陳明鑫之血跡時，許哲毓遂主動自該車上取出
    上開槍枝及子彈，並坦承犯行，自首而接受裁判，並經警扣
    得上開槍枝2 把及子彈7 顆。
二、案經屏東縣警察局屏東分局報告台灣屏東地方法院檢察署檢
    察官偵查起訴。
    理  由
甲、程序方面：
    按被告以外之人於審判外之書面陳述，依刑事訴訟法第159
    條第1 項之規定，屬於傳聞證據。另依刑事訴訟法第198 條
    、第208 條之規定，所謂鑑定乃指於刑事訴訟程序中為取得
    證據資料而由檢察官或法官指定具有特別知識經驗之鑑定人
    、學校、機關或團體，就特定之事物，以其專業知識加以分
    析、實驗而作判斷，以為偵查或審判之參考。故不論鑑定人
    或鑑定機關、學校、團體，均應由檢察官或法官視具體個案
    之需要而為選任，始符合刑事訴訟法第198 條、第208 條之
    規範本旨，否則所為鑑定，仍屬於傳聞證據。但對於司法警
    察機關於調查中之案件，或有量大或急迫之情形，為因應實
    務之現實需求，認為當然有鑑定之必要者，基於檢察一體原
    則，得由該管檢察長對於轄區內之案件，以事前概括選任鑑
    定人或囑託鑑定機關（團體）之方式，俾便轄區內之司法警
    察官、司法警察對於調查中之此類案件，得即時送請事前已
    選任之鑑定人或囑託之鑑定機關（團體）實施鑑定，有法務
    部92年9 月1 日法檢字第0920035083號函可按。而臺灣高等
    法院檢察署檢察長概括選任內政部警政署刑事警察局為「槍
    砲彈藥鑑定」之鑑定機關，有臺灣高等法院檢察署檢察長概
    括選任鑑定機關名冊可按。是以司法警察（官）於案件未移
    送檢察官偵辦前之調查犯罪階段，依據檢察長之概括授權，
    先行將槍彈等證物送請檢察機關預先核定之專責鑑定機關（
    團體）所實施之鑑定，其等出具之書面鑑定報告應屬刑事訴
    訟法第208 條準用第206 條第1 項所稱之書面報告，依刑事
    訴訟法第159 條第1 項之立法理由，為該條項所指法律有特
    別規定者，應有證據能力。
乙、實體方面：
一、訊據上訴人即甲○○矢口否認上開犯行，辯稱：許哲毓放那
    些槍彈時，沒經過我同意，事後才打電話通知我放了1 包東
    西，也沒有跟我說那是槍彈，而且那些東西放的地點離我家
    有一點距離，所以我沒有管它等語。
二、經查：上揭事實，業據被告甲○○於偵查中、原審時坦承不
    諱，核與證人即原審共同被告許哲毓於偵查中、原審時證述
    之情節相符，且經證人陳明鑫證述屬實，並有扣案之改造手
    槍2 枝（含彈匣2 個）、子彈7 顆足資佐證。且扣案之槍、
    彈，經送內政部警政署刑事警察局鑑定結果，認為：送鑑手
    槍2 枝（含彈匣2 個，槍枝管制編號：0000000000、000000
    0000號），均係改造手槍，由仿BERETTA 廠92FS型半自動手
    槍製造之槍枝，換裝土造金屬槍管而成，擊發功能正常，可
    供發射適用子彈使用，具殺傷力；送鑑子彈7 顆，係口徑9m
    m 制式子彈，經試射其中4 顆，可擊發，具殺傷力，亦有內
    政部警政署刑事警察局96年4 月26日刑鑑字第0960043612號
    槍彈鑑定書1 份附於偵查卷第40頁至第47頁可稽。可見被告
    甲○○於本院所辯，顯係卸責之詞，不足採信。本件事證明
    確，被告甲○○未經許可，寄藏可發射子彈具有殺傷力之槍
    枝、子彈犯行，均堪認定。
三、核被告甲○○所為，係犯槍砲彈藥刀械管制條例第8 條第4
    項未經許可寄藏槍枝及第12條第4 項未經許可寄藏子彈罪嫌
    。被告甲○○有如事實欄所載之罪刑執行情形，有臺灣高等
    法院被告前案紀錄表附卷可參，其受徒刑之執行完畢，5 年
    以內故意再犯本件有期徒刑以上之2 罪，均為累犯，應分別
    加重其刑。被告甲○○所犯上開2 罪，係一行為觸犯二罪名
    ，為想像競合犯，應從一重之槍砲彈藥刀械管制條例第8條
    第4 項之寄藏可發射子彈具有殺傷力之槍砲罪處斷。
四、原判決就被告甲○○部分，以被告甲○○罪證明確，因予適
    用槍砲彈藥刀械管制條例第8 條第4 項、第12條第4 項、刑
    法第11條前段、第47條第1 項、第55條、第42條第3 項之規
    定，並審酌被告甲○○有如事實欄所述之犯罪前科，有台灣
    高等法院被告前案紀錄表在卷可稽，渠素行不佳，且明知上
    開槍彈具有巨大殺傷力，竟予以寄藏，對於社會治安造成不
    小之危害，惟被告甲○○於原審審理時，坦承犯行，犯後態
    度良好，且因渠並未持之犯案，惡性尚非重大等一切情狀，
    量處有期徒刑3 年4 月，併科罰金新台幣6 萬元，並諭知罰
    金如易服勞役以新台幣1,000 元折算1 日之折算標準；且敘
    明扣案之改造手槍2 枝（含彈匣2 個，槍枝管制編號：0000
    000000、0000000000號）、口徑9mm 制式子彈3 顆，均為違
    禁物，應依刑法第38條第1 項第1 款規定宣告沒收，其餘5
    顆子彈，因經射擊（其中4 顆經鑑定人員試射，另1 顆則為
    陳明鑫所擊發），剩餘之彈殼，已無殺傷力，非屬違禁物，
    故不併予宣告沒收。其認事用法核無違誤，所處之刑亦屬允
    當。被告甲○○上訴意旨，否認犯罪，指摘原判決該部分不
    當，為無理由，應予駁回。
據上論斷，應依刑事訴訟法第368條，判決如主文。
本案經檢察官蔡國禎到庭執行職務。
中    華    民    國    97    年    5     月    19    日
                  刑事第二庭  審判長法  官  林正雄
                                    法  官  陳啟造
                                    法  官  黃壽燕
以上正本證明與原本無異。
如不服本判決應於收受本判決後10日內向本院提出上訴書狀，其
未敘述上訴理由者，並得於提起上訴後10日內向本院補提理由書
狀（均須按他造當事人之人數附繕本）「切勿逕送上級法院」。
中    華    民    國    97    年    5     月    19    日
                                    書記官  梁雅華
附錄本判決論罪科刑法條：
槍砲彈藥刀械管制條例第8 條第4 項
  未經許可，持有、寄藏或意圖販賣而陳列第1 項所列槍枝者，
  處3 年以上10年以下有期徒刑，併科新臺幣700 萬元以下罰金
  。
槍砲彈藥刀械管制條例第12條第4 項
  未經許可，持有、寄藏或意圖販賣而陳列子彈者，處5 年以下
  有期徒刑，併科新台幣300 萬元以下罰金。


司法院資訊處製作；財團法人民間司法改革基金會備份。
